臺灣臺中地方法院刑事判決　94年度中簡上字第311號
上　訴　人　臺灣臺中地方法院檢察署檢察官
被　　　告　甲○○
上列上訴人因被告違反毒品危害防制條例案件，不服本院臺中簡
易庭九十四年度中簡字第一○八四號第一審簡易判決（聲請案號
：臺灣臺中地方法院檢察署九十四年度毒偵字第一四六七號），
提起上訴，並移送併辦（臺灣臺中地方法院檢察署九十四年度毒
偵字第六九八號、第八九七號、第九五二號），本院管轄第二審
之合議庭判決如下：
    主    文
原判決撤銷。
甲○○連續施用第貳級毒品，處有期徒刑柒月。扣案之第貳級毒
品甲基安非他命含袋重壹點壹公克沒收銷燬之，扣案之吸食器貳
組均沒收。
    犯罪事實
一、甲○○前因施用毒品案件，經觀察、勒戒後，認無繼續施用
　　毒品之傾向，於民國（下同）九十三年十一月八日執行完畢
    釋放。釋放後旋又施用毒品，經臺灣臺中地方法院檢察署檢
    察官以九十三年度毒偵字第四八八二號聲請簡易判決處刑，
    經本院臺中簡易庭於九十三年十二月二十日，以九十三年度
    中簡字第三二一九號刑事簡易判決判處有期徒刑四月，於九
    十四年一月十七日確定（現執行中）。詎甲○○仍不知戒除
    毒品，於前案觀察、勒戒執行完畢釋放後之五年內，復基於
    施用第二級毒品甲基安非他命（檢察官聲請簡易判決處刑書
    誤為安非他命）之概括犯意，於前案判決後之九十三年十二
    月底起，至九十四年六月十四日止，連續在臺中市○○路四
    四○號五樓之十五之租屋處，以將甲基安非他命置入玻璃球
    吸食器內，其下以火加熱，再吸入其霧化氣體之方式，施用
    第二級毒品甲基安非他命多次，約每星期施用一次。嗣於下
    列時間、地點為警查獲：
  (一)於九十四年一月二十一日二十一時五十分許，為警持本院核
    發之搜索票至臺中市○○路四四○號五樓之十五之租屋處搜
    索查獲，並扣得吸食器一組。
  (二)於九十四年一月三十日下午五時許，為警在臺中市○○路四
    四○號樓下盤查而查獲，並經甲○○同意，在其臺中市○○
    路四四○號五樓之十五之租屋處搜索扣得第二級毒品甲基安
    非他命含袋重一．一公克及吸食器一組。
  (三)於九十四年一月三十一日下午一時三十分許，在臺中縣大里
    市○○路○段一九一號附近超商旁水塔邊，因持有第一級毒
    品海洛因四小包及沾有少許海洛因殘渣之夾鏈袋一個而為警
    查獲（持有第一級毒品部分，業經本院另以九十四年度訴字
    第一六四七號刑事判決判處拘役五十九日在案），其尿液經
    檢驗後，呈甲基安非他命陽性反應。
  (四)於九十四年二月二日（檢察官聲請簡易判決處刑書誤為二月
    二十日）下午八時許，在臺中市○區○○街與大勇街口處，
    為警臨檢採集尿液送驗呈甲基安非他命陽性反應，而查悉上
    情。
二、案經臺中市警察局移送臺灣臺中地方法院檢察署檢察官聲請
    簡易判決處刑，暨臺中市警察局霧峰分局、臺中市警察局第
    六分局分別報請臺灣臺中地方法院檢察署檢察官移送本院併
    案審理。
    理  由
一、訊據被告甲○○對於前述犯罪事實坦承不諱，復有詮昕科技
    股份有限公司於九十四年二月十五日、十七日出具之濫用藥
    物尿液檢驗報告書共二紙（九十四年度毒偵字第六九八號卷
    第五五頁、九十四年度毒偵字第九五二號卷第五三頁）、中
    山醫學大學附設醫院藥物濫用檢驗中心於九十四年二月十六
    日出具之尿液確認檢驗報告共二紙（九十四年度毒偵字第八
    九七號卷第四六頁、九十四年度毒偵字第一四六七號第十二
    頁）等在卷可稽，復有扣案之第二級毒品甲基安非他命含袋
    重一點一公克、吸食器二組可證。又被告甲○○前因施用毒
    品案件，經觀察、勒戒後，認無繼續施用毒品傾向，於九十
    三年十一月八日執行完畢釋放，有臺灣高等法院被告前案紀
    錄表在卷可考。本案事證明確，被告於觀察、勒戒執行完畢
    釋放後五年內，再犯本件連續施用第二級毒品安非他命犯行
    堪以認定，應依法論罪科刑。
二、按甲基安非他命係屬毒品危害防制條例第二條第一項第二款
    所指之第二級毒品，核被告甲○○所為，係犯毒品危害防制
    條例第十條第二項之施用第二級毒品罪。被告持有第二級毒
    品甲基安非他命進而施用，其持有之低度行為為施用之高度
    行為所吸收，不另論罪。被告先後多次施用第二級毒品之行
    為，時間密接、犯罪構成要件相同，顯係基於概括犯意為之
    ，應依連續犯規定以一罪論，並依法加重其刑。檢察官聲請
    簡易判決處刑書之犯罪事實欄雖僅載及被告於九十四年二月
    二十日下午八時許往前回溯四日內施用一次之犯行，惟其餘
    本院認定成罪部分，與檢察官聲請簡易判決處刑書已載明部
    分，具有前述連續犯之裁判上一罪關係，自為聲請簡易判決
    處刑之效力所及，本院應併予審判。原審以被告犯罪事證明
    確，予以論罪科刑，固非無見，惟原審未及就檢察官移送本
    院併辦以及其餘與本案有裁判上一罪關係部分併予審理，尚
    有未洽，檢察官據此上訴非無理由，應由本院予以撤銷改判
    。爰審酌被告前經觀察勒戒仍未能戒除毒癮，猶一再施用毒
    品多次被查獲，顯見其易受外界誘惑，戒毒意志不堅、惟施
    用毒品乃自戕行為，其犯後坦承犯行態度良好，暨考量本件
    施用毒品之期間、次數等一切情狀，量處如主文第二項所示
    之刑。
三、至扣案之甲基安非他命含袋重一點一公克為第二級毒品，應
    依毒品危害防制條例第十八條第一項前段之規定宣告沒收銷
    燬之。扣案之吸食器二組為被告所有供施用毒品所用之物（
    但尚非專供吸毒所用之物），應依刑法第三十八條第一項第
    二款宣告沒收。
四、據上論斷，應依刑事訴訟法第四百五十五條之一第三項、第
    三百六十九條第一項前段、第三百六十四條、第二百九十九
    條第一項前段，毒品危害防制條例第十條第二項、第十八條
    第一項前段，刑法第十一條、第五十六條、第三十八條第一
    項第二款，判決如主文。
中　　華　　民　　國　　94　　年　　10　　月　　19　　日
                  刑事第六庭    審判長法　官　簡源希
                                      法　官　戴博誠
                                      法　官　林念祖
右正本證明與原本無異。
本件不得上訴。
                                      書記官
中　　華　　民　　國　　94　　年　　10　　月　　20　　日
附錄本案論罪科刑法條全文
毒品危害防制條例第十條第二項：
施用第二級毒品者，處三年以下有期徒刑。
